臺灣高雄地方法院刑事裁定　　　　　　　96年度聲字第3305號
聲　請　人
即　被　告　甲○○
　　　　　　　　　　現羈押在臺灣高雄看守所
上列聲請人因毒品危害防制條例案件（96年度訴字第4988號），
不服本院受命法官於中華民國96年11月27日所為關於羈押之處分
，聲請撤銷或變更處分，本院裁定如下：
    主  文
聲請駁回。
    理  由
一、聲請意旨略以：聲請人於警詢、偵訊及法院審理中，均已坦
    承犯行，對於其他共犯之涉案情節亦交代清楚，配合承辦人
    員辦案，犯後態度良好；且被告雖有著手製造第三級毒品愷
    他命，但無任何愷他命成品製造完成，尚未對他人造成危害
    ，是原處分認定聲請人有羈押之事由，應非妥適，又聲請人
    女友預計於明年3 月臨盆生產，聲請人將為人父，實有至外
    與女友結婚，並安排其母子日後生活之必要，爰聲請撤銷或
    變更原處分等語。
二、按對於審判長、受命法官、受託法官或檢察官所為關於羈押
    之處分有不服者，受處分人得於為處分之日起或處分送達後
    5 日內，聲請所屬法院撤銷或變更之，刑事訴訟法第416 條
    第1 項第1 款、第3 項定有明文。查聲請人即被告甲○○因
    涉犯製造第三級毒品案件，經檢察官提起公訴（96年度偵字
    第23836 號、第29712 號），現由本院（矚股）以96年度訴
    字第4988號審理中，而被告於民國96年11月27日移審時，經
    受命法官訊問後，認其涉犯毒品危害防制條例第4 條第3 項
    之製造第三級毒品罪嫌重大，而所犯為最輕本刑5 年以上有
    期徒刑之罪，有羈押之必要，而依刑事訴訟法第101 條第1
    項第3 款之規定予以羈押在案。嗣被告於同日收受押票後，
    隨即於同年12月3 日（同年12月2 日為星期日，故應以翌日
    為聲請期間之屆滿日）具狀聲請撤銷或變更上開羈押處分，
    是本件聲請程序與上開規定相符，先予敘明。
三、次按，被告經法官訊問後，認為犯罪嫌疑重大，並有法定羈
    押事由存在，且非予羈押，顯難進行追訴、審判或執行者，
    得羈押之；又羈押被告之審酌，並非在行被告係有罪、無罪
    之認定，而係以被告所犯罪嫌是否重大，審酌有無羈押原因
    及必要性，資為是否羈押之依據。因之羈押所稱犯罪嫌疑重
    大，有無羈押原因及必要性乃以「自由證明」為已足，自與
    有罪判決須達毫無合理懷疑「嚴格證明」之有罪確信心證有
    所不同。故被告經訊問後，於必要時得羈押之，所謂必要與
    否，自應按照訴訟進行程度，及其他一切情事，由法院斟酌
    認定，且羈押之目的，主要在於使追訴、審判得以順利進行
    ，被告有無羈押之必要，法院自得就具體個案情節予以斟酌
    決定。本案檢察官起訴被告涉嫌製造第三級毒品之事實，業
    據被告於移審訊問中坦認部分犯行，並有同案被告之陳述及
    相關扣案物品可為佐證，足認被告涉犯製造第三級毒品罪嫌
    疑重大，又該罪係最輕法定本刑5 年以上有期徒刑之罪，則
    本案存有刑事訴訟法第101 條第1 項第3 款之羈押事由甚明
    ，至被告辯稱其所為前開犯行，僅止於未遂階段，而謂本案
    無羈押事由存在乙節，按有無刑事訴訟法第101 條第1 項第
    3 款之羈押事由存在，端視被告所犯之罪之法定本刑決之，
    而被告之犯行係既遂或未遂、應論以正犯或幫助犯，因均未
    影響其所犯之罪之法定本刑，自與有無刑事訴訟法第101 條
    第1 項第3 款之羈押事由無涉，是被告執前詞以為辯解，並
    無可採；又本案查扣之第三級毒品愷他命半成品甚多，達51
    萬4049公克，對社會治安之危害甚大，而被告所涉之罪又係
    重罪，為確保審判程序之進行，應有羈押之必要，從而受命
    法官綜據上情，依刑事訴訟法第10 1條第1 項第3 款之規定
    裁定羈押，核無違誤，被告聲請撤銷該羈押處分，並無理由
    ，應予駁回。至被告謂其需與女友結婚，並安排其母子日後
    生活部分，則非係得據為聲請撤銷或變更原處分之理由，是
    本院就上開情事自無庸再加審酌，附此敘明。
四、依刑事訴訟法第416 條第4 項、第412 條，裁定如主文。
中　　華　　民　　國　　96　　年　　12　　月　　13　　日
                  刑事第七庭    審判長法　官  李淑惠
                                      法  官  蔡廣昇
                                      法  官  陳君杰
以上正本證明與原本無異。
不得抗告。
中　　華　　民　　國　　96　　年　　12　　月　　13　　日
                                      書記官  李承悌
